臺灣桃園地方法院刑事判決　　　　　　110年度審訴字第356號
公　訴　人　臺灣桃園地方檢察署檢察官
被　　　告　李奇展




上列被告因詐欺等案件，經檢察官提起公訴（110 年度偵字第23
99號、第2713號、第4939號），被告就被訴事實為有罪之陳述，
本院合議庭裁定由受命法官獨任以簡式審判程序進行審理，判決
如下：
    主  文
李奇展犯三人以上共同詐欺取財罪，處有期徒刑壹年。
未扣案之犯罪所得新臺幣肆萬元沒收，於全部或一部不能沒收或
不宜執行沒收時，追徵其價額。
扣案之行動電話壹支（APPLE 廠牌、型號IPHONE 11 ，內含0000
000000號行動電話門號晶片卡壹張）沒收。
    事  實
一、李奇展於民國109 年11月間、邱靖皓（由本院另為判決）於
    109 年7 月間，分別基於參與犯罪組織之犯意，加入由成年
    男子「陳老大」等所屬3 人以上，以實施詐術為手段而具有
    持續性、牟利性及結構性之詐欺犯罪組織，由李奇展擔任車
    手角色、邱靖皓擔任向車手收取贓款之收水角色。李奇展、
    邱靖皓、「陳老大」及其他不詳身分之機房成員，意圖為自
    己不法之所有，基於三人以上共同詐欺取財及掩飾、隱匿特
    定犯罪所得之物之犯意聯絡，先由擔任機房人員之詐欺集團
    成員於109 年11月25日上午9 時50分至下午1 時17分許間，
    撥打電話向范定朗佯稱其子「范晉嘉」遭人綁架及毆打，要
    求范定朗交付贖金新臺幣（下同）68萬元等語，范定朗因此
    陷於錯誤，提領68萬元現金後，於同日中午12時50分許，前
    往桃園市○○區○○路000 號武漢國中前，依指示將裝有現
    金68萬元之包裹放在該處後離去；李奇展於同日下午1 時30
    分許前往上址取走包裹，並於同日下午3 時16分許，在桃園
    市○○區○○路000 號治平高中旁自行車道處，將前揭裝有
    現金之包裹交與邱靖皓，邱靖皓再依其他詐欺集團成員之指
    示，將包裹放至桃園市○○區○○路00號中正公園公廁內，
    並由其他詐欺集團成員取走。嗣經警循線查獲李奇展、邱靖
    皓，並扣得李奇展持用之IPHONE行動電話1 支（含SIM 卡門
    號0000000000）、取款時身著黑色上衣、鞋子及藍色背包各
    1 件，與邱靖皓持用之銀色行動電話1 支（無SIM 卡）。
二、案經桃園市政府警察局龍潭分局報告臺灣桃園地方檢察署檢
    察官偵查起訴。
     理  由
一、上開犯罪事實，迭據被告李奇展於警詢、偵訊、本院準備程
    序及審理中坦承不諱（見偵字第2399號卷第17至21頁、第10
    3 至105 頁，本院審訴卷㈡第35至44頁），核與證人即被害
    人范定朗於警詢時之證述均相符（見他字第3933號卷第43至
    45頁，偵字第2399號卷第69至71頁），並有桃園市政府警察
    局龍潭分局偵查報告、被告李奇展計程車叫車紀錄、通聯調
    閱查詢單、現場照片、被害人通聯紀錄翻拍照片、監視器錄
    影畫面翻拍照片、內政部警政署反詐騙諮詢專線紀錄表、桃
    園市政府警察局龍潭分局中興派出所受理刑事案件報案三聯
    單、受理各類案件紀錄表、桃園市政府警察局龍潭分局搜索
    扣押筆錄、扣押物品目錄表、扣押物品收據及臺灣高等法院
    被告前案紀錄表（見他字第3933號卷第9 至14頁、第23頁、
    第25至41頁、第51至63頁、第65至69頁，偵字第2399號卷第
    57至61頁、第63至67頁，偵字第2713號卷第59至65頁，本院
    審訴卷㈠第17至19頁）等附卷可證，堪認前揭被告任意性自
    白符實。本案事證明確，被告犯行堪以認定，應依法論科。
二、論罪科刑：
（一）按組織犯罪防制條例係藉由防制組織型態犯罪活動為手段
      ，以達成維護社會秩序、保障人民權益之目的，於該條例
      第3 條第1 項前段與後段，分別對於「發起、主持、操縱
      、指揮」及「參與」犯罪組織者，依其情節不同而為處遇
      ，行為人雖有其中一行為（如參與），不問其有否實施各
      該手段（如詐欺）之罪，均成立本罪。然在未經自首或有
      其他積極事實足以證明其確已脫離或解散該組織之前，其
      違法行為，仍繼續存在，即為行為之繼續，而屬單純一罪
      ，至行為終了時，仍論為一罪。又刑法上一行為而觸犯數
      罪名之想像競合犯存在之目的，在於避免對於同一不法要
      素予以過度評價。自然意義之數行為，得否評價為法律概
      念之一行為，應就客觀構成要件行為之重合情形、主觀意
      思活動之內容、所侵害之法益與行為間之關連性等要素，
      視個案情節依社會通念加以判斷。而刑法刪除牽連犯之規
      定後，原認屬方法目的或原因結果，得評價為牽連犯之二
      犯罪行為間，如具有局部之同一性，或其行為著手實行階
      段可認為同一者，得認與一行為觸犯數罪名之要件相侔，
      依想像競合犯論擬。倘其實行之二行為，無局部之重疊，
      行為著手實行階段亦有明顯區隔，依社會通念難認屬同一
      行為者，應予分論併罰。是行為人以一參與詐欺犯罪組織
      ，並分工加重詐欺之行為，同時觸犯參與犯罪組織罪及加
      重詐欺取財罪，雖其參與犯罪組織之時、地與加重詐欺取
      財之時、地，在自然意義上非完全一致，然二者仍有部分
      合致，且犯罪目的單一，依一般社會通念，認應評價為一
      罪方符合刑罰公平原則，應屬想像競合犯，如予數罪併罰
      ，反有過度評價之疑，實與人民法律感情不相契合（最高
      法院107 年度台上字第1066號判決意旨參照）。再按加重
      詐欺罪，係侵害個人財產法益之犯罪，其罪數之計算，核
      與參與犯罪組織罪之侵害社會法益有所不同，審酌現今詐
      欺集團之成員皆係為欺罔他人，騙取財物，方參與以詐術
      為目的之犯罪組織。倘若行為人於參與詐欺犯罪組織之行
      為繼續中，先後多次為加重詐欺之行為，因參與犯罪組織
      罪為繼續犯，犯罪一直繼續進行，直至犯罪組織解散，或
      其脫離犯罪組織時，其犯行始行終結。故該參與犯罪組織
      與其後之多次加重詐欺之行為皆有所重合，然因行為人僅
      為一參與犯罪組織行為，侵害一社會法益，屬單純一罪，
      應僅就「該案中」與參與犯罪組織罪時間較為密切之首次
      加重詐欺犯行論以參與犯罪組織罪及加重詐欺罪之想像競
      合犯，而其他之加重詐欺犯行，祗需單獨論罪科刑即可，
      無需再另論以參與犯罪組織罪，以避免重複評價。是如行
      為人於參與同一詐欺集團之多次加重詐欺行為，因部分犯
      行發覺在後或偵查階段之先後不同，肇致起訴後分由不同
      之法官審理，為裨益法院審理範圍明確、便於事實認定，
      即應以數案中「最先繫屬於法院之案件」為準，以「該案
      件」中之「首次」加重詐欺犯行與參與犯罪組織罪論以想
      像競合。縱該首次犯行非屬事實上之首次，亦因參與犯罪
      組織之繼續行為，已為該案中之首次犯行所包攝，該參與
      犯罪組織行為之評價已獲滿足，自不再重複於他次詐欺犯
      行中再次論罪，俾免於過度評價及悖於一事不再理原則。
      至於「另案」起訴之他次加重詐欺犯行，縱屬事實上之首
      次犯行，仍需單獨論以加重詐欺罪，以彰顯刑法對不同被
      害人財產保護之完整性，避免評價不足（最高法院109 年
      度台上字第3945號判決意旨參照）。經查，本件被告於
      109 年11月間加入詐欺集團，並於同年月25日下午1 時30
      分許前往事實欄所載地點，取走裝有被害人款項之包裹，
      其所涉加重詐欺犯行，於110 年3 月9 日經臺灣桃園地方
      檢察署檢察官以110 年度偵字第2399、2713、4939號案件
      提起公訴，並於110 年4 月12日繫屬本院( 即本案) ，此
      有卷內起訴書及臺灣桃園地方檢察署桃檢俊為字第110 偵
      2399字第1109033594號函及其上本院收狀章在卷可稽，且
      被告於本件繫屬前，並未因參與該犯罪組織而涉犯詐欺罪
      嫌經提起公訴，此亦有卷內臺灣高等法院被告前案紀錄表
      在卷可佐，是故核其於本件所為，自係犯組織犯罪條例第
      3 條第1 項後段之參與犯罪組織罪。
（二）共同實施犯罪行為之人，在合同意思範圍以內，各自分擔
      犯罪行為之一部，相互利用他人之行為，以達其犯罪之目
      的者，即應對於全部所發生之結果，共同負責。又共同正
      犯之成立，祇須具有犯意之聯絡及行為之分擔，既不問犯
      罪動機起於何人，亦不必每一階段犯行，均須參與（最高
      法院28年上字第3110號判例、34年上字第862 號判例意旨
      參照）。是以，行為人參與構成要件行為之實施，並不以
      參與構成犯罪事實之全部或始終參與為必要，即使僅參與
      構成犯罪事實之一部分，或僅參與某一階段之行為，亦足
      以成立共同正犯。本案詐欺集團分工細緻，被告李奇展雖
      未自始至終參與各階段之犯行，而僅擔任車手工作，惟其
      與詐騙集團其他成員既為詐騙被害人范定朗而彼此分工，
      堪認係在合同意思範圍內，各自分擔犯罪行為之一部，並
      相互利用他人之行為，以達犯罪之目的，參諸上開說明，
      被告自應就所參與犯行，對於全部所發生之結果，共同負
      責。
（三）復按民國105 年12月28日修正公布，並於106 年6 月28日
      生效施行之洗錢防制法第1 條規定：「為防制洗錢，打擊
      犯罪，健全防制洗錢體系，穩定金融秩序，促進金流之透
      明，強化國際合作，特制定本法。」與修正前洗錢防制法
      第1 條規定：「為防制洗錢，追查重大犯罪，特制定本法
      。」已有明顯不同，可見洗錢防制法的立法目的及其保護
      法益，從「妨害司法權運作」（打擊犯罪），兼及「穩定
      金融秩序、促進金流透明」。又修正後洗錢防制法第2 條
      第2 款、第3 條第2 款規定，掩飾刑法第339 條詐欺取財
      犯罪所得去向之行為，亦可構成洗錢罪。另依據洗錢防制
      法第2 條修正理由第3 點所示：「維也納公約第3 條第1
      項第b 款第ii目規定洗錢行為態樣，包含隱匿或掩飾該財
      產的真實性質、來源、所在地、處置、轉移、相關的權利
      或所有權之洗錢類型，例如：（一）犯罪行為人出具假造
      的買賣契約書掩飾某不法金流；（二）貿易洗錢態樣中以
      虛假貿易外觀掩飾不法金流移動；（三）知悉他人有將不
      法所得轉購置不動產之需求，而擔任不動產之登記名義人
      或成立人頭公司擔任不動產之登記名義人以掩飾不法所得
      之來源；（四）提供帳戶以掩飾不法所得之去向，例如：
      販售帳戶予他人使用。」修正後條文雖未完整規範上開公
      約所列全部隱匿或掩飾態樣，然已可見提供、販售帳戶予
      他人使用，係掩飾不法所得去向、所在之典型行為，所以
      ，使用他人提供、販售之帳戶存、提不法所得，用來掩飾
      或切斷該不法所得與犯罪者之關聯性，阻礙金流透明，破
      壞金融秩序，藉以掩飾或隱匿該不法所得之去向、所在，
      並逃避追訴、處罰，更屬於侵害上開洗錢防制法保護法益
      ，而在其立法目的之規範範圍。復按洗錢防制法第15條之
      特殊洗錢罪，係在無法證明前置犯罪之特定不法所得，而
      未能依洗錢防制法第14條之一般洗錢罪論處時，始予適用
      。倘能證明人頭帳戶內之資金係前置之特定犯罪所得，即
      應逕以一般洗錢罪論處，自無適用特殊洗錢罪之餘地。例
      如詐欺集團向被害人施用詐術後，為隱匿其詐欺所得財物
      之去向，而令被害人將其款項轉入該集團所持有、使用之
      人頭帳戶，並由該集團所屬之車手前往提領詐欺所得款項
      得逞，檢察官如能證明該帳戶內之資金係本案詐欺之特定
      犯罪所得，即已該當於洗錢防制法第14條第1 項之一般洗
      錢罪；至若無法將人頭帳戶內可疑資金與本案詐欺犯罪聯
      結，而不該當第2 條洗錢行為之要件，當無從依洗錢防制
      法第14條第1 項之一般洗錢罪論處，僅能論以洗錢防制法
      第15條第1 項之特殊洗錢罪。另過去實務認為，行為人對
      犯特定犯罪所得之財物或利益作直接使用或消費之處分行
      為，或僅將自己犯罪所得財物交予其他共同正犯，祇屬犯
      罪後處分贓物之行為，非本條例所規範之洗錢行為，惟依
      修正後洗錢防制法規定，倘行為人意圖掩飾或隱匿特定犯
      罪所得來源，而將特定犯罪所得直接消費處分，甚或交予
      其他共同正犯，而由共同正犯以虛假交易外觀掩飾不法金
      流移動，即難認單純犯罪後處分贓物之行為，應仍構成洗
      錢防制法第2 條第1 或2 款之洗錢行為。是被告就本案所
      取得之款項均交予邱靖皓，再由邱靖皓交予詐騙集團，所
      為顯係掩飾不法所得之去向、所在，揆諸前開說明，要與
      洗錢防制法第14條第1 項之要件相合。
（四）核被告所為，係犯組織犯罪防制條例第3 條第1 項後段參
      與犯罪組織罪、洗錢防制法第14條第1 項之洗錢罪、刑法
      第339 條之4 第1 項第2 款之三人以上共同詐欺取財罪（
      起訴書雖漏未論及組織犯罪防制條例第3 條第1 項後段參
      與犯罪組織罪、洗錢防制法第14條第1 項之洗錢罪部分，
      然經公訴檢察官於本院準備程序中當庭補充起訴法條，是
      本院自得就此部分併予審理）。被告與邱靖皓、「陳老大
      」及其他詐欺集團成員，就本案詐欺取財罪之犯行，具有
      犯意聯絡及行為分擔，應論以共同正犯。被告以一行為犯
      組織犯罪防制條例第3 條第1 項後段參與犯罪組織罪、洗
      錢防制法第14條第1 項之洗錢罪、刑法第339 條之4 第1
      項第2 款之三人以上共同詐欺取財罪，其犯罪目的單一，
      應評價為一行為而觸犯數罪名之想像競合犯，是應從一重
      以刑法第339 條之4 第1 項第2 款之三人以上共同詐欺取
      財罪處斷。
（五）復按犯組織犯罪防制條例第3 條之罪，偵查及審判中均自
      白者，減輕其刑；犯洗錢防制法第14條之罪，在偵查或審
      判中自白者，減輕其刑，組織犯罪防制條例第8 條第1 項
      後段、洗錢防制法第16條第2 項分別定有明文。次按想像
      競合犯之處斷刑，本質上係「刑之合併」。其所謂從一重
      處斷，乃將想像競合犯組成之評價上數罪，合併為科刑一
      罪，其所對應之刑罰，亦合併其評價上數罪之數法定刑，
      而為一個處斷刑。易言之，想像競合犯侵害數法益者皆成
      立犯罪，論罪時必須輕、重罪併舉論述，同時宣告所犯各
      罪名，包括各罪有無加重、減免其刑之情形，亦應說明論
      列，量刑時併衡酌輕罪部分量刑事由，評價始為充足，然
      後依刑法第55條前段規定「從一重處斷」，非謂對於其餘
      各罪可置而不論。因此，法院決定處斷刑時，雖以其中最
      重罪名之法定刑，做為裁量之準據，惟於裁量其輕重時，
      仍應將輕罪合併評價在內（最高法院108 年度台上字第44
      05、4408號判決意旨參照）。經查，被告就其參與詐騙集
      團組織，領取贓款交付予邱靖皓，進而掩飾犯罪所得去向
      與所在等事實，於偵查及本院審理時始終供述詳實，業如
      前述，堪認被告於偵查與審判中對所犯參與犯罪組織罪及
      一般洗錢罪均坦承犯行，本應依組織犯罪防制條例第8 條
      第1 項後段、洗錢防制法第16條第2 項之規定減輕其刑，
      雖因想像競合犯之關係而從一重之三人以上共同詐欺取財
      罪處斷，上開輕罪之減輕其刑事由未形成處斷刑之外部性
      界限，然依前揭說明，仍應於依刑法第57條之規定量刑時
      ，仍應併予衡酌此部分減刑事由。
（六）爰以行為人之責任為基礎，審酌被告正值青年卻不思循正
      途賺取所需，竟以擔任詐欺集團車手之方式，詐取被害人
      范定朗之款項，所生損害非輕；惟念被告犯後坦承犯行，
      態度尚可，然並未與被害人和解並彌補其損失，複衡諸被
      告犯罪之動機、目的、手段、品行與智識程度、家庭經濟
      及生活狀況、犯罪所生之損害等一切情狀，量處如主文所
      示之刑。
（七）不予宣告強制工作之說明：
    1.依修正前組織犯罪防制條例，對發起、主持、操縱、指揮
      或參與集團性、常習性及脅迫性或暴力性犯罪組織者，應
      於刑後強制工作之規定，經司法院釋字第528 號解釋尚不
      違憲；嗣該條例第2 條第1 項所稱之犯罪組織，經二次修
      正，已排除原有之「常習性」要件，另將實施詐欺手段之
      具有持續性或牟利性之有結構性組織，納入本條例適用範
      圍，並對參與犯罪組織之行為人，於第3 條第1 項後段但
      書規定「參與情節輕微者，得減輕或免除其刑」。惟同條
      第3 項仍規定「應於刑之執行前，令入勞動場所，強制工
      作，其期間為三年」，而未依個案情節，區分行為人是否
      具有反社會的危險性及受教化矯治的必要性，一律宣付刑
      前強制工作3 年。然則，衡諸該條例所規定之強制工作，
      性質上原係對於有犯罪習慣，或因遊蕩、懶惰成習而犯罪
      者，所為之處置，修正後該條例既已排除常習性要件，從
      而，本於法律合憲性解釋原則，依司法院釋字第471 號關
      於行為人有無預防矯治其社會危險性之必要，及比例原則
      等與解釋意旨不相衝突之解釋方法，為目的性限縮，對犯
      該條例第3 條第1 項之參與犯罪組織罪者，視其行為之嚴
      重性、表現之危險性、對於未來行為之期待性，以及所採
      措施與預防矯治目的所需程度，於有預防矯治其社會危險
      性之必要，且符合比例原則之範圍內，由法院依該條例第
      3 條第3 項規定，一併宣告刑前強制工作（最高法院大法
      庭108 年度台上大字第2306號裁定意旨參照）。
    2.又我國現行刑法採刑罰與保安處分雙軌制，二者雖均具有
      干預人民自由基本權之性質，而應受比例原則之規範，惟
      所肩負之任務各擁其旨。刑罰置重於對犯罪之應報，以回
      應人類理性上對惡業果報之當然期待，滿足社會公平正義
      之情感，故量刑係審酌過去行為已發生之惡害，須謹守罪
      責原則；保安處分側重在改善行為人潛在之危險性格，協
      助行為人再社會化，期能達成斷除犯罪原因、預防犯罪之
      特別目的，係考量將來行為人可能之侵害法益的危險性，
      須注意手段合目的性，具補充刑罰之性質。保安處分中之
      強制工作，尤針對嚴重職業性犯罪及欠缺正確工作觀念或
      無正常工作因而犯罪者，強制其從事勞動，學習一技之長
      及正確之謀生觀念，使其日後重返社會，能適應社會生活
      。故對參與犯罪組織及加重詐欺取財等罪之想像競合犯，
      有無命強制工作之必要，應審酌其本案犯行是否以反覆從
      事同種類行為為目的，且犯罪所得乃行為人恃為生活重要
      資源之常業性犯罪，及參與犯罪程度之高低，而具有行為
      嚴重性；行為人過去有無參與犯罪組織、加重詐欺或同質
      性之刑事前科紀錄，且其發生之次數、密度等，已足表現
      其侵害法益之危險性；行為人之生活能力、學識、職業經
      驗，是否足資為其復歸社會後重營正常生活之基礎，助其
      檢束前非，而對其未來行為之改善具有期待可能性等各節
      ，予以綜合判斷。又強制工作等保安處分，旨在彌補刑罰
      囿於行為責任原則，無法充分發揮改善行為人個人潛在危
      險性格之功能，所造成犯罪防制網絡之缺口，是以制裁犯
      罪之手段，關於刑罰與保安處分二者之選擇與取捨，本屬
      立法範疇，而我國立法者並未就加重詐欺罪設有強制工作
      特別規定，對上開犯罪行為人而言，所犯二罪依想像競合
      犯規定，已從較重之加重詐欺取財罪處斷，故援引本院上
      開見解，裁量應否適用組織犯罪防制條例上開規定對其諭
      知強制工作時，宜審慎為之，並充分說明理由，免招訾議
      （最高法院109 年度台上字第3701號判決意旨參照）。
    3.經查，本案對被告所宣告之罪名係刑法之加重詐欺罪，此
      部分與參與犯罪組織行為具有想像競合犯關係，已如前述
      。惟依被告參與詐欺集團之模式，係受「本案詐欺集團」
      指揮，擔任車手之工作，顯居於該組織之下層地位，參以
      被告參與之期間不長，行為之嚴重性及表現之危險性非高
      ，且被告已坦承本案犯行，堪信其經此偵、審程序，客觀
      上對於其未來之行為仍具有期待性，本院認依本案預防矯
      治目的所需程度，對被告宣告有期徒刑之刑，已足認與其
      本件犯行之處罰相當，是本院認無適用組織犯罪防制條例
      第3 條第3 項之規定對被告再為強制工作宣告之必要。
三、沒收部分
（一）按犯罪所得，屬於犯罪行為人者，沒收之，於全部或一部
      不能沒收，或不宜執行沒收時，追徵其價額，刑法第38條
      之1 第1 項前段、第3 項分別定有明文。次按共同正犯之
      犯罪所得，沒收或追徵，應就各人所分得之數額分別為之
      ；先前對共同正犯採連帶沒收犯罪所得之見解，已不再援
      用及供參考（最高法院104 年第13次刑事庭會議決議意旨
      參照）。再所謂各人「所分得」，係指各人「對犯罪所得
      有事實上之處分權限」，應視具體個案之實際情形而定：
      倘若共同正犯各成員內部間，對於不法利得分配明確時，
      固應依各人實際分配所得沒收；然若共同正犯成員對不法
      所得並無處分權限，其他成員亦無事實上之共同處分權限
      者，自不予諭知沒收；至共同正犯各成員對於不法利得享
      有共同處分權限時，則應負共同沒收之責。至於上揭共同
      正犯各成員有無犯罪所得、所得數額，係關於沒收、追繳
      或追徵標的犯罪所得範圍之認定，因非屬犯罪事實有無之
      認定，並不適用「嚴格證明法則」，無須證明至毫無合理
      懷疑之確信程度，應由事實審法院綜合卷證資料，依自由
      證明程序釋明其合理之依據以認定之（最高法院104 年度
      台上字第3604號判決同此意旨）。經查，本件被告於警詢
      及本院準備程序中供稱：獲得新臺幣4 萬元之報酬等語（
      見偵字第2399號卷第21頁、本院卷二第37頁），該犯罪所
      得未據扣案，爰依刑法第38條之1 第1 項前段、第3 項規
      定諭知沒收，並於全部或一部不能沒收或不宜執行沒收時
      ，追徵其價額。
（二）次按供犯罪所用、犯罪預備之物或犯罪所生之物，屬於犯
      罪行為人者，得沒收之，但有特別規定者，依其規定，刑
      法第38條第2 項定有明文。扣案之行動電話壹支（APPLE
      廠牌、型號IPHONE 11 ，內含0000000000號行動電話門號
      晶片卡壹張），為被告所有，且為犯本案犯行所用，爰依
      刑法第38條第2 項前段規定，宣告沒收。另扣案之黑色T
      恤1 件、黑色鞋子1 雙及藍色後背包1 個，衡酌該物均係
      日常生活之服裝，並非違禁物，既無助於犯罪之預防而欠
      缺刑法重要性，爰依刑法第38條之2 第2 項均不予宣告沒
      收。
據上論斷，應依刑事訴訟法第273 條之1 第1 項、第299 條第1
項前段、第310 條之2 、第454 條第1 項，組織犯罪防制條例第
3 條第1 項後段，洗錢防制法第14條第1 項，刑法第11條前段、
第28條、第339 條之4 第1 項第2 款、第55條、第38條之1 第1
項前段、第3 項、第38條第2 項前段、第38條之2 第2 項，刑法
施行法第1 條之1 第1 項，判決如主文。
本案經檢察官賴怡伶到庭執行職務。
中    華    民    國   110    年    11    月    18    日
                    刑事審查庭    法  官      高上茹
以上正本證明與原本無異。
如不服本判決應於收受判決後20日內向本院提出上訴書狀，並應
敘述具體理由。其未敘述上訴理由者，應於上訴期間屆滿後20日
內向本院補提理由書（均須按他造當事人之人數附繕本）「切勿
逕送上級法院」。
                                  書記官      蔡宛軒
中    華    民    國   110    年    11    月    18    日
附錄本判決論罪法條全文：
組織犯罪防制條例第3條
發起、主持、操縱或指揮犯罪組織者，處3 年以上10年以下有期
徒刑，得併科新臺幣1 億元以下罰金；參與者，處6 月以上5 年
以下有期徒刑，得併科新臺幣1 千萬元以下罰金。但參與情節輕
微者，得減輕或免除其刑。
具公務員或經選舉產生之公職人員之身分，犯前項之罪者，加重
其刑至二分之一。
犯第1 項之罪者，應於刑之執行前，令入勞動場所，強制工作，
其期間為3 年。
前項之強制工作，準用刑法第90條第2 項但書、第3 項及第98條
第2 項、第3 項規定。
以言語、舉動、文字或其他方法，明示或暗示其為犯罪組織之成
員，或與犯罪組織或其成員有關聯，而要求他人為下列行為之一
者，處3 年以下有期徒刑，得併科新臺幣3 百萬元以下罰金：
一、出售財產、商業組織之出資或股份或放棄經營權。
二、配合辦理都市更新重建之處理程序。
三、購買商品或支付勞務報酬。
四、履行債務或接受債務協商之內容。
前項犯罪組織，不以現存者為必要。
以第5 項之行為，使人行無義務之事或妨害其行使權利者，亦同
。
第 5 項、第 7 項之未遂犯罰之。
洗錢防制法第14條
有第二條各款所列洗錢行為者，處 7 年以下有期徒刑，併科新
臺幣 5 百萬元以下罰金。
前項之未遂犯罰之。
前二項情形，不得科以超過其特定犯罪所定最重本刑之刑。
中華民國刑法第339條之4
犯第339 條詐欺罪而有下列情形之一者，處1 年以上7 年以下有
期徒刑，得併科1 百萬元以下罰金：
一、冒用政府機關或公務員名義犯之。
二、三人以上共同犯之。
三、以廣播電視、電子通訊、網際網路或其他媒體等傳播工具，
    對公眾散布而犯之。
前項之未遂犯罰之。